臺灣新竹地方法院刑事判決
公　訴　人　臺灣新竹地方法院檢察署檢察官
被　　　告　乙○○
　　　　　　丙○○
上列被告等因恐嚇案件，經檢察官聲請以簡易判決處刑（92年度
偵續字第1號、92年度偵字第1747號）及移送併案審理（93年度
偵字第3748號），本院認應改依通常程序審理，判決如下：
    主  文
乙○○、丙○○均無罪。
    理  由
一、聲請簡易判決處刑意旨略以：被告戊○○（業經審結，詳後
    述）與被告乙○○為朋友關係，被告乙○○與被告丙○○則
    為兄弟關係。被告戊○○因需錢孔急，為向被告乙○○借貸
    金錢，竟於民國91年3月間某日，在新竹市○○路389之2號
    ，竊取其妻甲○○即告訴人所有以案外人許楊淑貞為登記名
    義人之不動產權狀6紙（包括新竹市○○段○○段第73地號
    土地所有權狀1紙及坐落同一地號建號為第2182號、第2183
    號、第2184號、第2185號、第2186號之建物所有權狀5紙；
    被告戊○○涉犯配偶之間竊盜罪嫌部分，已據告訴人甲○○
    撤回告訴，業經本院為不受理判決），再持該權狀向被告乙○○表示：將以所借得之款項償還前述不動產之抵押貸款以
    利辦理過戶登記等語，並交付前述權狀為借款之擔保，使被
    告乙○○信以為真，分別於91年4月2日、25日，貸予戊○○
    新臺幣（下同）650,000元、100,000元，惟戊○○事後拒不
    清償借款，被告乙○○不甘損失，遂由被告丙○○於91 年7
    月12日，與數名男子至新竹市○○路389之2號告訴人甲○○
    住處討債，並基於恐嚇之概括犯意，以言語恐嚇告訴人甲○○稱：戊○○不還錢沒關係，家裡妻小不顧我們會處理等語
    ；又於91年7月底某日，被告丙○○與被告乙○○基於恐嚇
    之犯意聯絡一同至告訴人上開住處，再以言語恐嚇告訴人甲○○稱：不還錢沒關係，要對許楊淑貞提出告訴，戊○○的
    部分要找黑社會來處理，你們小孩很多，騎車要小心等語，
    使告訴人甲○○心生畏懼，致生危害安全，因認被告乙○○
    、丙○○2人涉有刑法第305條之恐嚇危害安全罪嫌等語。
二、按犯罪事實應依證據認定之，無證據不得認定犯罪事實。不
    能證明被告犯罪者，應諭知無罪之判決，刑事訴訟法第154
    條第2項、第301條第1項分別定有明文。又告訴人之告訴，
    係以使被告受刑事訴追為目的，是其陳述是否與事實相符，
    仍應調查其他證據以資審認，必被害人所述被害情形，藉由
    補強證據之存在，以增強或擔保告訴人陳述之證明力之下，
    並無瑕疵可擊，且就其他方面調查，又與事實相符，始足據
    為有罪判決之基礎。最高法院52年度臺上字第1300號判例、
    81年度臺上字第3539號、87年度臺上字第2176號判決可參。
三、公訴人認被告乙○○、丙○○涉有刑法第305條恐嚇危害安
    全之罪嫌，無非係以告訴人甲○○之指訴及證人丁○○於偵
    查中之證述為其主要論據。訊據被告乙○○、丙○○2人於
    本院審理時，固不否認曾至告訴人家中催討債務，惟均堅詞
    否認有何恐嚇危害安全犯行，被告乙○○辯稱：91年7月12
    日是我去告訴人甲○○家，因為戊○○約我說要還錢，7 月
    15日是甲○○在7月12日承諾晚三天還錢，是我和丙○○二
    個人去，至告訴人家裡時均未遇到證人丁○○，不認識證人
    丁○○等語；被告丙○○則以：我去過告訴人甲○○家二次
    ，7月15日有去，另外一次時間忘記了，二次都是和乙○○
    一起去等語置辯。經查：
  (一)證人丁○○在92年2月13日檢察官訊問時證稱：「（問：你
    有無看到有人到甲○○家討債？）我在91年7月12日晚上7點
    多到甲○○家收會錢，甲○○參與我召集的10,000元互助會
    ，她是活會，我到場時丙○○偕同其他3名不詳姓名男子在
    場，丙○○在場有表示【不還錢沒關係，我姪子會處理，我
    姪子說看要剁手還是剁腳】，另1名在場的男子又拿1張授權
    書說【債權如果交給我們公司處理沒有那麼便宜，是10天1
    期】，接著丙○○又對著甲○○說【你跟戊○○講叫他要有
    分寸，家裡妻小不顧也沒有關係，我們會處理】，我看甲○○聽了很害怕，臉色都變了，我一直在場陪甲○○，直到丙○○等人於晚上9點多離去，另外一次是在7月底，甲○○打
    電話跟我說她家門口有很多人她不敢出門，我還幫她通知甲○○的女兒，叫她暫時不要回家，後來我有到場查看丙○○
    、乙○○有在場，另外3個我不認識，我聽到他們在現場大
    聲叫罵，有說到【不還錢沒關係，要對許楊淑貞提出告訴，
    戊○○的部分要找黑社會來處理】，現場乙○○還對甲○○
    說【你們小孩很多，騎車要小心】，然後還一直問甲○○的
    小孩怎麼還沒有回來，我看甲○○都嚇壞了。」（見92年度
    偵續字第1號偵卷第16頁）等語在卷，是上揭證述係證人丁○○本於親自見聞事件發生之目擊證人身分所作供述。
  (二)然告訴人甲○○於94年6月8日本院審理時以證人身分加以詰
    問時證述：(1)關於91年7月12日被告丙○○與其他3名不詳姓
    名成年男子至告訴人家裡部分，證人丁○○並未進到告訴人
    家裡，僅在告訴人家門外有聽到聲音，亦未和被告2人及其
    他人照面，證人丁○○是在被告走後，才進告訴人家裡等語
    ，則證人丁○○既未親自見聞被告乙○○、丙○○2人與告
    訴人間之對話，亦未見到被告2人，如何知悉被告丙○○與
    告訴人間之對話內容？且證人丁○○既未與被告2人照面，
    如何得知何人是乙○○？何人是丙○○？(2)關於91年7月底
    被告2人至告訴人家裡部分，告訴人陳稱：證人丁○○於91
    年7月底亦未在場，本來有打電話給證人丁○○要她來，丁○○本來要來，但我沒有遇到她等語，則證人丁○○證述其
    於91年7月底被告2人再次至告訴人家裡時，曾到場看到被告
    乙○○、丙○○2人有在場，即令人有所懷疑，是證人丁○○於偵查中之證述顯有瑕疵。則被告乙○○以至告訴人家裡
    時均未遇到證人丁○○之所辯，應屬可採。(3)告訴人即證人
    甲○○復證稱：「被告2人去家中有4次，每次含被告都是3
    、4人，每次都只有伊在家裡，被告去了4次，戊○○有去第
    二分局報案2次，不知道有無製作筆錄。（受命法官問：你
    在家裡，為什麼是戊○○去報案？）答：戊○○有打電話回
    來，我跟他講被告2人都很兇，你要趕快去報案。（受命法
    官問：4次乙○○或丙○○到你家，都是戊○○打電話約他
    們來你家談債務的問題？）答：是。」等語綦詳在卷，則被
    告2人所以至告訴人甲○○家裡，係因戊○○約被告2人至其
    家裡商談債務事宜，倘被告丙○○（或被告乙○○）於91年
    7月12日對告訴人已涉犯恐嚇危害安全罪嫌，戊○○亦已報
    警處理，則戊○○為何仍再次邀約被告2人至其家中商談債
    務事宜，且仍未留在家中與被告2人商談，而獨留告訴人1人
    在家裡？告訴人又豈不會心生畏懼，而單獨在家裡與被告2
    人會談？以上所述，均顯與常情不符。
  (三)綜上，公訴人認被告2人涉犯刑法第305條恐嚇危害安全罪嫌
    之主要論據均不足採，業如前述。此外，復查無其他積極證
    據證明被告乙○○、丙○○確有公訴人所指之恐嚇危害安全
    犯行，揆諸首開說明意旨，不能證明被告2人犯罪，自均應
    為無罪之諭知。
  (四)另移送併辦部分（93年度偵字第3748號）：公訴人以被告戊○○意圖為自己不法之所有，於91年3月間某日，在新竹市
    ○○路389之2號竊取告訴人甲○○所有而信託登記於其友人
    許楊淑貞名下之不動產所有權狀後，於同年4月間，持向被
    告乙○○以重利方式借款並供擔保使用，嗣於92年7月間，
    因被告戊○○未依期清償，被告乙○○、丙○○乃夥同姓名
    年籍不詳之數名男子，前往告訴人位於新竹市○○路389 之
    2號住處，以恐嚇安全之犯罪手段討債，因認被告戊○○、
    乙○○、丙○○等人分別涉有竊盜、詐欺、侵占、妨害自由
    及恐嚇取財等罪嫌而移送本院併案審理，因本案被告戊○○
    所涉竊盜犯行，業經不受理判決，另被告乙○○、丙○○2
    人所涉恐嚇危害安全犯行既屬不能證明而應諭知無罪判決，
    檢察官上開移送併辦部分，即與本案難謂有裁判上一罪之關
    係，本院無從併予審理，應退回由檢察官另為適法處理，併
    此敘明。
據上論斷，應依刑事訴訟法第452條、第301條第1項，判決如主
文。
本案經檢察官陳宏兆到庭執行職務。
中　　華　　民　　國　　94　　年　　6 　　月　　22　　日
                    刑事第二庭    審判長法  官  王銘勇
                                        法  官  鄭子俊
                                        法  官  林秋宜
以上正本證明與原本無異。
如不服本判決，應於判決送達後10日內向本院提出上訴狀（應附
繕本），上訴於臺灣高等法院。
中　　華　　民　　國　　94　　年　　6 　　月　　22　　日
                                        書記官  吳美雲
